# 被政府收回无形资产- 土地使用权对应的成本

提问人：kuaijiborden 时间：2021-12-03 13:47:46
请教一个问题，如果一个企业把之前购买的土地使用权被政府收回，收回之前地上有一定的设计、平整，建筑等支出，其中土地购买的支出和村民补偿费等入了无形资产土地使用权，而设计，建筑等支出入了在建工程，收回过程中的协议上说明是对土地使用权和地上支出的补充，想探讨一下，这种支出是作为资产减值损失处理，还是作为营业外支出处理，怎样和得到的政府补偿金产生的营业外收入对应。

回答人：chenyiwei
既然前期“土地购买的支出和村民补偿费等入了无形资产土地使用权，而设计，建筑等支出入了在建工程”，那么被收回时，将补偿款与上述无形资产、在建工程账面价值之间的差额确认为资产处置损益。